臺灣彰化地方法院刑事判決　　　　　　　　　　　　　　九十三年度易字第九八號
　　公　訴　人　臺灣彰化地方法院檢察署檢察官
　　被　　　告　甲○○
　　選任辯護人　黃清華律師
右列被告因違反毒品危害防制條例案件，經檢察官提起公訴（九十二年度偵字第九四
六０號），本院判決如左：
    主      文
甲○○轉讓第三級毒品，處有期徒刑陸月，如易科罰金，以參佰元折算壹日。
    事      實
一、甲○○原係警政署保安警察隊第四總隊（下稱保四總隊）替代役役男（現已停役
    ），於民國九十二年十一月中旬某日，在位於彰化縣彰化市○○路○段三八三號
    保四總隊精誠樓二樓之廁所內施用第三級毒品Ｋ他命時，適為同隊替代役男乙○
    ○看見，乙○○好奇欲施用，甲○○即基於無償轉讓第三級毒品之犯意，將其所
    有之第三級毒品Ｋ他命轉讓少許予乙○○施用。嗣於同年十二月四日晚上某時，
    保四總隊第一大隊第三中隊代理小隊長莊肅堂執行內務檢查時，在甲○○的內務
    櫃發現裝有Ｋ他命殘留粉沫之塑膠瓶三個，即報請轄區彰化縣警察局彰化分局八
    卦山派出所協助偵辦，經由甲○○之供述始查悉上情。
二、案經彰化縣警察局彰化分局報請臺灣彰化地方法院檢察署檢察官偵查起訴。
    理      由
一、訊據被告甲○○，對右揭事實坦承不諱，核與證人乙○○於本院審理時證述之情
    節相符，又證人莊肅堂於警詢中證稱伊於九十二年十二月四日晚間例行性執行替
    代役男內務檢查時，在被告甲○○的內務櫃內查獲三個內有白色粉沫之圓形塑膠
    瓶，而該塑膠瓶經送請法務部調查局檢驗，結果認內含者均係第三級毒品愷他命
    （Ｋ他命）及第四級管制藥品ＤＩＡＺＥＰＡＭ成分，有法務部調查局九十三年
    一月三十日出具之檢驗通知書一紙附卷可稽，堪信被告確有施用第三級毒品Ｋ他
    命之習性；又證人乙○○於警訊時經其同意所採集之尿液，經送詮昕科技股份有
    限公司鑑定結果，確呈Ｋ他命之陽性反應，此有該公司九十三年二月十八日所出
    具之濫用藥物尿液檢驗報告一紙在卷足憑，被告自白核與事實相符，本件事證明
    確，被告犯行堪以認定。
二、按被告行為後，毒品危害防制條例業經修正，並於九十二年七月九日經總統將該
    法全數條文（包括未修正部分）重新公布，而於公佈後六個月之九十三年一月九
    日施行，新修正之毒品危害防制條例第八條第三項轉讓第三級毒品罪，修正前後
    之構成要件及法定刑雖無不同，然新修正之第八條條文增訂第五項，對轉讓毒品
    達一定數量者，有加重其刑至二分之一之規定，則比較新舊法之結果，以修正前
    之舊法，對被告較為有利，應依刑法第二條第一項但書之規定，論以裁判前之法
    律，是核被告所為，係犯修正前毒品危害防制條例第八條第三項轉讓第三級毒品
    罪。爰審酌被告尚無不良素行、犯罪之動機、目的、手段、轉讓毒品所生之危害
    及其犯罪後之態度等一切情狀，量處如主文所示之刑，並諭知易科罰金之折算標
    準。至扣案之裝有Ｋ他命殘留粉沫之塑膠瓶三個，乃被告於九十二年十二月一日
    休假後帶回，與本件犯罪無關，自難併為沒收之宣告，附此敘明。
三、公訴意旨以：被告甲○○基於轉讓第三級毒品Ｋ他命之犯意，於九十二年十一月
    十三、四日後數日，利用休假時前往台中市「滾石ＰＵＢ」，以新台幣（下同）
    六百元之價格購入一瓶Ｋ他命，待回到保四總隊後，再以同一價格轉讓予乙○○
    云云。經查，被告甲○○於警訊中供認，伊曾於九十二年十二月二日晚間七時許
    ，在保四總隊精誠樓二樓寢室，將其所購買之Ｋ他命，以一瓶六百元轉讓予乙○
    ○等語，核與證人乙○○於警訊中證稱伊僅於九十二年十二月二日晚間七時許向
    被告甲○○購買Ｋ他命一次等語相符；雖證人乙○○於偵查中證稱伊於九十二年
    十一月中旬及九十二年十二月二日二次向被告購買Ｋ他命云云，惟本院於審理中
    經再質之證人乙○○其所施用之Ｋ他命來源，據其證稱於九十二年十一月中旬，
    在廁所內見被告施用Ｋ他命，伊就要求被告分其一點點施用，施用後，覺得不錯
    ，始於十一月底被告放假前委請被告代其購買，伊僅向被告購買一次，十一月中
    旬係被告分其施用等語，是證人於偵查中證稱九十二年十一月中旬曾向被告購買
    Ｋ他命一語，實則為被告無償轉讓少許予其施用之意，公訴人認此部分乃被告將
    其於九十二年年十一月中旬利用休假時前往台中市以六百元之價格購入之一瓶Ｋ
    他命，再以同一價格轉讓予乙○○云云，容有誤認，惟此部分因與本院所認定者
    為同一事實，並予論罪科刑如前，核毋庸另為無罪之諭知，併此說明。
四、公訴意旨又以：被告於同年十二月二日十九時許，在保四總隊精誠樓二樓，再以
    同上價格購入之Ｋ他命一瓶轉讓予乙○○云云。查被告於九十二年十二月二日轉
    讓予證人乙○○之Ｋ他命，乃係受乙○○之要求所代購，迭據證人乙○○於警、
    偵訊中暨本院審理時證述甚明，而參照最高法院九十二年度台上字第四一七二
    號判決意旨：「按轉讓禁藥，與受託代買禁藥之區別，在於前者有移轉物（禁藥
    ）之所有權之意思，後者則該物（禁藥）之所有權自始即歸屬於委託人，受託代
    買之人僅係替委託人持有，其將禁藥交付與委託人，乃係受託代買之當然結果，
    其間並無移轉所有權之意思，二者概念，不盡相同」，毒品危害防制條例第八條
    所稱之轉讓，自應指基於讓與毒品之意思，無償將所有之毒品轉予他人取得所有
    權而言，惟本件被告既係出於代證人乙○○購買Ｋ他命之意，而將其休假外出時
    所購得之毒品持交證人乙○○，則被告對其持有之毒品應無所有之意思存在，被
    告亦非將毒品之所有權由自己移轉予乙○○，參照前述說明，尚難認被告此部分
    之罪嫌業已構成轉讓第三級毒品之罪名，惟因公訴人認此部分與前開論罪科刑部
    分具連續犯之裁判上一罪關係，爰不另為無罪之諭知，附此敘明。
據上論斷，應依刑事訴訟法第二百九十九條第一項前段，修正前毒品危害防制條例第
八條第三項，刑法第十一條前段、第二條第一項但書、第四十一條第一項前段，罰金
罰鍰提高標準條例第二條，判決如主文。
本案經檢察官賴志盛到庭執行職務
中      華      民      國      九十三      年    三    月    二十三    日
                                臺灣彰化地方法院刑事第二庭
                                    審判長法      官  石  馨  文
                                          法      官  郭  麗  萍
                                          法      官  王  義  閔
右正本證明與原本無異。
如不服本判決，應於判決送達後十日內，向本院提出上訴狀( 須附繕本 )。
                                      法院書記官  詹  國  立
中      華      民      國      九十三      年    三    月    二十六    日
毒品危害防制條例第十條
施用第一級毒品者，處六月以上五年以下有期徒刑。
施用第二級毒品者，處三年以下有期徒刑。
